【裁判字號】    88,訴,832
【裁判日期】    890811
【裁判案由】    槍砲彈藥刀械管制條例
【裁判全文】
臺灣臺南地方法院刑事判決                          八十八年度訴字第八三二號
    公  訴  人  臺灣台南地方法院檢察署檢察官
    被      告  甲○○
    選任辯護人  林樹根
                洪茂松
右列被告因槍砲彈藥刀械管制條例案件，經檢察官提起公訴（八十八年度營偵字第九
四七號），本院判決如左：
    主  文
甲○○未經許可製造子彈，處有期徒刑壹年貳月，併科罰金新台幣伍萬元，罰金如易
服勞役，以新台幣玖佰元即銀元參佰元折算壹日。扣案如附表所示之物均沒收。
    事  實
一、甲○○於民國八十八年間即未經許可改造子彈，於同年五月十八日在台南縣北門
    鄉鯤江村新園一之七號維多利亞汽車旅館前，在其所駕駛Ｃ七─二五二九號自用
    小客車內及該汽車旅館一０八室內為警查獲改造子彈成品二顆（另八顆經鑑定無
    殺傷力）、改造子彈半成品三十顆、改造槍枝之滑套二個、槍枝机座零件乙組、
    火藥底火一一五個、發射改造子彈彈丸鋼珠乙包、各式砂輪五個及鑽孔、鑽頭等
    改造工具（詳如附表所示）。
二、案經台南縣警察局學甲分局報請台灣台南地方法院檢察署檢察官偵查起訴。
    理  由
一、訊據被告甲○○雖坦認扣案如附表所示之物係其所有，並準備充為改造子彈之用
    ，惟矢口否認有何改造子彈之犯行，辯稱: 扣案之改造子彈十顆，係綽號「黑仔
    」之丙○○（原名謝武龍）交給伊暫為保管，並囑咐伊可依照其改造子彈之方式
    改造子彈，並非伊所改造，伊有想改造子彈，但尚未著手改造云云。經訊據證人
    丙○○堅決否認有交付上述十顆改造子彈（其中二顆經鑑定有殺傷力）給被告，
    陳稱: 伊從未交付改造子彈給被告等語。經查上述十顆扣案改造子彈，其中二顆
    經鑑定有殺傷力，此有內政部警政署刑事警察局八十八年六月八日刑鑑字第五一
    六七二號鑑驗通知書可憑，且扣案如附表所示之物確係被告所有準備改造子彈所
    用之物，此外復無法提出其他具體證明上述子彈確係證人丙○○寄放伊處，其上
    揭所辯，顯為卸責之詞，不足採信。本件事證已甚明確，被告上開犯行堪以認定
    。
二、被告未經許可製造有殺傷力之子彈，核其所為，係犯槍砲彈藥刀械管制條例第十
    二條第一項之未經許可製造子彈罪。爰審酌被告犯罪之動機、目的、手段、所生
    危害、犯罪後態度良好等一切情狀，處如主文所示之刑，罰金部分並諭知易服勞
    役之折算標準，以資懲儆。扣案如附表所示之物，為被告所有供改造子彈所用之
    物，均依法宣告沒收。又改造子彈二顆，經試射擊發，已無殺傷力，毋庸再宣告
    沒收。
三、另公訴人移送併辦之八十八年度偵字第一0二六七號扣案之「疑似改造槍管三枝
    」及八十八年度營偵字第一五二六號扣案之「疑似改造手槍二枝、子彈一顆、子
    彈半成品二十二顆、厎火一包、火藥二顆」，經送鑑定結果均認不具殺傷力，本
    院自無從併辦。另公訴人移送併辦之八十八年度營偵字第一三二三號部分，該案
    查扣之改造手槍、子彈及壁釘厎火等物，訊據被告堅決否認係伊所持有，核與證
    人乙○○於本院證稱: 「上述被警方查扣之槍彈等物係案外人謝武龍所有」等語
    相符，本院對此部分亦無從併辦，是上述三件移送併辦部分，自應移回公訴人另
    行偵辦，附此敘明。
據上論斷，應依刑事訴訟法第二百九十九條第一項前段，槍砲彈藥刀械管制條例第十
二條第一項、刑法第十一條前段、第四十二條第二項、第三十八條第一項第二款，罰
金罰鍰提高標準條例第二條判決如主文。
本案經檢察官李啟明到庭執行職務。
中      華      民      國      八十九      年      八    月    十一    日
                              臺灣臺南地方法院刑事第二庭
                                      法  官林 勇  奮
右正本證明與原本無異
如不服本判決應於送達後十日內向本院提出上訴狀
                                      書記官  鄭  秀  美
中      華      民      國      八十九      年      八    月    十五    日
附錄本案論罪科刑法條全文：
槍砲彈藥刀械管制條例第十二條第一項
未經許可，製造、販賣或運輸子彈者，處一年以上七年以下有期徒刑，併科新臺幣五
百萬元以下罰金。


司法院資訊處製作；財團法人民間司法改革基金會備份。
